---
title: "UTS Regression Models"
date: "`r Sys.Date()`"
author: Rara Dwi Davisca-Rekayasa Perangkat Lunak-Institut Teknologi Statistika dan Bisnis Muhammadiyah
output:
  rmdformats::robobook:
    self_contained: true
    thumbnails: true
    lightbox: true
    gallery: false
    highlight: tango
bibliography: references.bib
---

```{=html}
<style>
body{
text-align: justify}
</style>
```
```{r setup, include=FALSE}
knitr::opts_chunk$set(echo = TRUE)
```
# Soal I
## Langkah 1 
## Membuat Correlation Matrix
```{r}
suppressPackageStartupMessages({
 library(ggplot2)                     
  library(corrplot)                   
  library(readr)                      
  library(dplyr)              
})

data <- read_csv("HeatingOil.csv") # Mengimpor dataset HeatingOil.csv ke dalam variabel 'data'

cor_matrix <- cor(data) 
print(cor_matrix) #menghitung matriks korelasi dari seluruh kolom numerik dalam data bernama data.
```

```{r}
cor_data <- data %>%
  select(Heating_Oil, Insulation, Temperature, Num_Occupants, Avg_Age, Home_Size)

# Menghitung matriks korelasi dari data yang telah diseleksi
corr_matrix <- cor(cor_data) # Fungsi cor() menghitung korelasi antar kolom numerik

# Membuat heatmap korelasi dengan visualisasi warna
corrplot(corr_matrix, method = "color", addCoef.col = "black", tl.col = "black", tl.cex=0.6)

```

## Langkah 2 
## Interpretasi Correlation Matrix
Berdasarkan matriks korelasi, beberapa variabel memiliki hubungan kuat dengan konsumsi Heating_Oil:

1. Avg_Age (+0.85): Semakin tua penghuni rumah, konsumsi minyak pemanas cenderung lebih tinggi. Mungkin karena lansia lebih sensitif terhadap dingin.
2. Temperature (−0.77): Semakin hangat suhu luar, konsumsi minyak berkurang. Ini sesuai logika, karena pemanas kurang dibutuhkan.
3. Insulation (+0.74): Korelasi positif ini agak janggal, karena isolasi yang baik biasanya menurunkan konsumsi. Mungkin ada faktor lain yang memengaruhi.
4. Home_Size (+0.38): Rumah lebih besar cenderung memakai lebih banyak minyak, karena butuh pemanas untuk area yang lebih luas.
5. Num_Occupants (−0.04): Hampir tidak ada hubungan antara jumlah penghuni dan konsumsi minyak.

## Langkah 3
## Scater Plot Heating_Oil vs Avg_Age
Scatter plot menunjukkan bahwa rumah dengan penghuni yang lebih tua cenderung lebih banyak menggunakan minyak pemanas. Ini selaras dengan dugaan bahwa lansia lebih sensitif terhadap suhu dingin, sehingga lebih membutuhkan pemanas.

Sumbu X (horizontal): Menunjukkan nilai Heating Oil (jumlah konsumsi).
Sumbu Y (vertikal): Menunjukkan nilai Avg Age (usia rata-rata penghuni rumah).
Warna titik: Mewakili intensitas konsumsi Heating_Oil (semakin merah, semakin tinggi).
```{r}
ggplot(data, aes(x = Heating_Oil, y = Avg_Age, color = Heating_Oil)) + 
  # Membuat objek grafik dengan data, menentukan sumbu X: Heating_Oil,
  # sumbu Y: Avg_Age, dan warna titik ditentukan oleh nilai Heating_Oil

  geom_point() +
  # Menambahkan layer berupa titik-titik (scatter plot)

  scale_color_gradient(low = "blue", high = "red") +
  # Memberi gradasi warna dari biru (nilai rendah) ke merah (nilai tinggi)
  # untuk menunjukkan tingkat konsumsi Heating_Oil

  theme_minimal() +
  # Menggunakan tema minimalis agar grafik tampak bersih dan profesional

  labs(
    title = "Heating Oil vs Avg Age", 
    x = "Heating Oil", 
    y = "Avg Age"
  )
  # Memberi judul grafik dan label sumbu X dan Y

```
- Scatter plot di atas menunjukkan hubungan antara usia rata-rata penghuni rumah (Avg_Age) dan jumlah penggunaan minyak pemanas (Heating_Oil). Warna titik menunjukkan banyaknya konsumsi—semakin merah, semakin tinggi.
- Dari grafik, terlihat bahwa rumah dengan penghuni yang lebih tua cenderung menggunakan lebih banyak minyak pemanas. Ini menunjukkan bahwa usia bisa jadi faktor penting dalam kebiasaan penggunaan energi.
- Visualisasi ini membantu Sarah melihat apakah usia penghuni perlu dipertimbangkan dalam strategi pemasaran produk minyak pemanas.

## Langkah 4
## Scatter Plot Temperature vs Insulation
```{r}
ggplot(data, aes(x = Temperature, y = Insulation, color = Heating_Oil)) + 
  # Membuat plot dengan sumbu X: Temperature (suhu lingkungan)
  # dan sumbu Y: Insulation (skor kepadatan isolasi rumah)
  # Warna titik menunjukkan nilai Heating_Oil (banyaknya minyak pemanas)

  geom_point(size = 4) +
  # Menambahkan titik pada plot (scatter plot), ukuran titik diperbesar agar lebih terlihat

  scale_color_gradient(low = "blue", high = "yellow") +
  # Memberikan gradasi warna dari biru (Heating_Oil rendah) ke kuning (Heating_Oil tinggi)

  labs(title = "Scatter Plot antara Temperature dan Insulation", 
       x = "Rata-rata Suhu Lingkungan (Fahrenheit)", 
       y = "Skor Kepadatan Insulasi Rumah", 
       color = "Heating Oil") +
  # Menambahkan judul grafik, label sumbu X dan Y, serta label untuk legenda warna

  theme_minimal()
  # Menggunakan tema minimal agar grafik tampak bersih dan profesional


```
Scatter plot tersebut menggambarkan hubungan tiga variabel: rata-rata suhu lingkungan (dalam Fahrenheit) pada sumbu X, skor kepadatan insulasi rumah pada sumbu Y, dan jumlah penggunaan Heating Oil yang direpresentasikan melalui gradasi warna (ungu ke kuning). Warna pada titik-titik menggambarkan tingkat konsumsi Heating Oil, di mana warna ungu dan biru menunjukkan konsumsi rendah, sedangkan warna kuning menunjukkan konsumsi tinggi. Dari pola yang terlihat, dapat disimpulkan bahwa rumah-rumah yang berada di lingkungan dengan suhu lebih rendah (sekitar 40–50°F) dan memiliki insulasi yang rendah (skor 2–4) cenderung menggunakan Heating Oil dalam jumlah yang lebih besar (ditandai dengan warna kuning mencolok). Sebaliknya, rumah dengan insulasi tinggi (skor 8–10) dan berada di lingkungan bersuhu hangat (di atas 70°F) cenderung menggunakan lebih sedikit Heating Oil (berwarna ungu).

## Langkah 5
## Rekomendasi Untuk Sarah
Berdasarkan analisis data, Sarah disarankan memfokuskan promosi Heating Oil pada rumah tangga dengan lansia karena konsumsi mereka cenderung tinggi. Wilayah bersuhu rendah juga perlu jadi prioritas karena kebutuhan pemanas lebih besar. Selain itu, targetkan rumah dengan insulasi buruk dan rumah besar, karena keduanya cenderung memakai lebih banyak energi. Dengan strategi ini, promosi akan lebih tepat sasaran dan efektif.

# Soal II
## Tugas Sarah (Membuat & Menyimpan Model)
```{r}
# Menyiapkan Data
data <- read.csv("HeatingOil.csv")
head(data)

# Membuat Model Regresi
model <- lm(Heating_Oil ~ Temperature + Insulation + Home_Size + Avg_Age +  Num_Occupants, data = data)
summary(model)

# Menyimpan Model
saveRDS(model, file = "model_heatingoil.rds")
```

## Tugas Marketer (Memprediksi Data Baru)
```{r}
# Membaca Model
model_marketing <- readRDS("model_heatingoil.rds")

# Membaca Data Pelanggan Baru
data_marketing <- read.csv("HeatingOil-Marketing.csv")
head(data_marketing)
# Melakukan Prediksi
prediksi <- predict(model_marketing, newdata = data_marketing)

# Menampilkan Hasil
hasil <- cbind(data_marketing, Prediksi_Heating_Oil = prediksi)
print(head(hasil))
```

## Visualisasi Prediksi
```{r}
# Membaca Model
model_marketing <- readRDS("model_heatingoil.rds")

# Membaca Data Pelanggan Baru
data_marketing <- read.csv("HeatingOil-Marketing.csv")

# Melakukan Prediksi
prediksi <- predict(model_marketing, newdata = data_marketing)

# Menampilkan Hasil
hasil <- cbind(data_marketing, Prediksi_Heating_Oil = prediksi)

# Memeriksa kolom yang ada di hasil
print(head(hasil))  # Menampilkan beberapa baris pertama dari hasil
print(names(hasil))  # Menampilkan nama-nama kolom

```

